臺灣高雄地方法院民事判決　　　　　　　　　　　九十一年度訴字第三三八六號
　　原　　　告　台灣土地銀行
　　法定代理人　林彭郎
　　訴訟代理人　許居財
　　　　　　　　葉秋林
　　被　　　告　甲○○
右當事人間給付借款事件，本院判決如左：
    主    文
被告應給付原告新台幣捌拾萬捌仟零參拾壹元，及自民國九十一年六月七日起至清償
日止，按週年利率百分之七點一八計算之利息，並自民國九十一年七月八日起至清償
日止，逾期在六個月以內者，按上開利率百分之十，逾期超過六個月者，按上開利率
百分之二十計付違約金。
訴訟費用由被告負擔。
    事實及理由
一、原告起訴主張：訴外人陳景維邀同被告擔任連帶保證人，於民國八十九年六月二
    十九日向原告借用新台幣（下同）一百萬元，約定借款期限為七年，自上開日期
    起至九十六年六月二十九日止，分八十四期，每期一個月，按期攤還本息，利息
    依週年利率百分之七．六計付，嗣後隨原告牌告基本放款利率加週年利率百分之
    ０．四四機動調整，如逾期償付本息時，即喪失期限利益，全部債務均視為到期
    ，且逾期在六個月以內者，按上開利率百分之十，超過六個月者，按上開利率百
    分之二十加計違約金。詎訴外人陳景維自九十一年六月七日起即未攤還本息（當
    時依週年利率百分之七．一八計息），尚積欠本金八十萬八千零三十一元及利息
    、違約金未清償，被告為連帶保證人，依法應負給付之責。為此，求為判令如主
    文所示等語。
二、原告主張之事實，業據提出與其所述相符之借據、客戶往來明細查詢單為證，被
    告就其擔任本件借款之連帶保證人及訴外人陳景維尚積欠上開本金、利息、違約
    金未清償等事實，均未予爭執，堪信為真。惟被告辯稱：原告應先從借款人的財
    產求償後，才可以向我求償云云。經查，按保證人於債權人未就主債務人之財產
    強制執行而無效果前，對於債權人得拒絕清償，民法第七百四十五條定有明文，
    學理上稱之為先訴抗辯權，而兩造借據第九條約定「保證人自願放棄先訴抗辯權
    ... 」；又所謂連帶保證債務，係指保證人與主債務人負同一債務，對於債權人
    各負全部給付之責任者而言（最高法院四十五年度第一四二六號判例參照）。準
    此，依兩造契約暨連帶保證之法理，被告自不得以原告未先就訴外人陳景維之財
    產為強制執行為由，而拒絕自己之給付。綜上，原告主張之事實，堪予採取，被
    告之所辯，要足可取。
三、從而，原告依消費借貸及連帶保證契約之法律關係，請求被告給付如主文所示欠
    款、利息及違約金，洵屬有據，應予准許。
四、訴訟費用負擔之依據：民事訴訟法第七十八條。
中　　　華　　　民　　　國　　九十一　　年　　十二　　月　　三十一　　　日
　　　                              臺灣高雄地方法院民事第二庭
~B法　　　官  甯　馨
右為正本係照原本作成。
如不服本判決，應於送達後廿日內，向本院提出上訴狀並表明上訴理由，如於本判決
宣示後送達前提起上訴者，應於判決送達後十日內補提上訴理由書（須附繕本）。
中　　　華　　　民　　　國　　九十一　　年　　十二　　月　　三十一　　　日
~B法院書記官　林麗文
